高雄高等行政法院裁定
                                      100年度訴字第126號
原      告　唐吳金子
輔  佐  人　唐世宗
被      告　臺南市政府
代　表　人　賴清德　市長
訴訟代理人　林惠真
          　陳慧娟
          　李珀青
上列當事人間都市計畫法事件，原告不服內政部中華民國99年12
月23日台內訴字第0990254677號訴願決定，提起行政訴訟，本院
裁定如下：
　　主  文
原告之訴駁回。
訴訟費用由原告負擔。
　　理  由
一、按「原告之訴，有下列各款情形之一者，行政法院應以裁定
    駁回之。．．．十、起訴不合程序或不備其他要件者。」「
    人民對於中央或地方機關之行政處分，認為違法或不當，致
    損害其權利或利益者，得依本法提起訴願。但法律另有規定
    者，從其規定。」行政訴訟法第107條第1項第10款、訴願法
    第1條第1項定有明文。次按「細部計畫核定發布實施後，應
    於1年內豎立都市計畫樁、計算坐標及辦理地籍分割測量，
    並將道路及其他公共設施用地、土地使用分區之界線測繪於
    地籍圖上，以供公眾閱覽或申請謄本之用。前項都市計畫樁
    之測定、管理及維護等事項之辦法，由內政部定之。」「本
    辦法依都市計畫法第23條第4項規定訂定之。」「土地權利
    關係人，如認為樁位測定錯誤時，應於公告期間內以書面向
    該管直轄市、縣(市)政府、鄉、鎮、縣轄市公所繳納複測費
    用，申請複測。」「土地權利關係人對複測結果，如仍有異
    議，應於收到通知之次日起30日內，以書面檢同複測結果向
    該管上一級都市計畫主管機關申請再複測，再複測結果及費
    用之負擔依前條之規定辦理。經再複測決定者不再受理申請
    複測。」亦經都市計畫法第23條第3項、第4項及都市計畫樁
    測定及管理辦法第1條、第8條第1項、第10條規定明確。是
    土地權利關係人，如認為樁位測定錯誤時，於未依前述都市
    計畫樁測定及管理辦法第8條第1項、第10條規定先申請複測
    、再複測時，即逕提起訴願，其起訴即不備訴訟要件，行政
    法院應以裁定駁回之。
二、經查，被告為配合經濟部辦理「易淹水地區水患治理計畫」
    之排水整治工程計畫，依都市計畫法第27條第1項第4款規定
    辦理「變更臺南市主要計畫（配合鹽水溪排水系統北岸支流
    排水系統-海尾寮排水整治工程）案」(下稱系爭計畫案)變
    更該市安南區海尾寮排水之堤防預定（用地範圍）線範圍內
    土地為河川區或其他相關用地，原告所有坐落臺南市○○區
    ○○段426地號土地(下稱系爭土地)，其中有部分位於系爭
    計畫案範圍內，變更○○○區○○○道路使用），系爭計畫
    案自民國97年10月30日起至97年11月29日止公開展覽30日，
    並舉辦公開說明會，復經提交臺南市都市計畫委員會98年1
    月15日第274次會議審議通過，及報經內政部都市計畫委員
    會98年4月7日第704次會議審議修正通過，內政部以98年6月
    15日台內營字第0980109213號函核定；嗣被告因系爭計畫案
    變更範圍內涉有部分農村集舍之建築使用，於系爭計畫案公
    開展覽草案擬定時，未詳加考量評估，為免影響該區民眾權
    益，同時考量易淹水地區水患治理計畫工程進度，乃以98年
    7月10日南市都劃字第09816533150號、98年9月2日南市都劃
    字第09816537420號函依都市計畫法第82條向內政部申請復
    議，經內政部都市計畫委員會98年10月6日第716次會議決議
    ：「本案俟經濟部水利署就臺南市政府所提修正『易淹水地
    區水患治理計畫』-該排水堤防預定（用地範圍）線完成核
    定作業後，以該署核定排水堤防預定（用地範圍）線修正計
    畫書圖且將該署核定公文納入計畫書內，報由內政部逕予核
    定，免再提會審議。」嗣被告提修正計畫書圖，經內政部以
    98年12月31日台內營字第0980236489號函核定，被告旋據以
    99年1月18日南市都劃字第09916500760號公告發布實施，並
    自99年1月19日零時起生效；該範圍內所涉相關細部計畫，
    被告另以99年2月1日南市都劃字第09916504310號公告發布
    實施「變更臺南市安南區（新寮、溪心寮、總頭寮、十三佃
    ）細部計畫（配合鹽水溪北岸支流排水系統-海尾寮排水整
    治工程）案」「變更臺南市○○區○○○○○○○路、海尾
    寮地區）細部計畫（配合鹽水溪北岸支流排水系統-海尾寮
    排水整治工程）案」「變更臺南市安南區（和順、新和順、
    安順、下安順、溪頂寮）細部計畫（配合鹽水溪北岸支流排
    水系統-海尾寮排水整治工程）案」計畫書、圖，並自99年2
    月2日零時起生效；上開變更臺南市主要計畫（配合鹽水溪
    排水系統北岸支流排水系統-海尾寮排水整治工程）案暨變
    更臺南市安南區（新寮、溪心寮、總頭寮、十三佃）細部計
    畫（配合鹽水溪北岸支流排水系統-海尾寮排水整治工程）
    案、變更臺南市安南區（和順、新和順、安順、下安順、溪
    頂寮）細部計畫（配合鹽水溪北岸支流排水系統-海尾寮排
    水整治工程）案都市計畫樁位測定成果圖及坐標表，被告以
    99年3月24日南市都管字第09916511460號公告，自99年3月2
    5日起公告30天，原告不服被告上開3公告（原告不服被告99
    年1月18日南市都劃字第09916500760號、99年2月1日南市都
    劃字第09916504310號公告部分，由本院另以判決駁回之）
    ，於99年5月12日以利害關係人身分，提起訴願，經遭決定
    駁回等情，此經兩造陳述明確，並有被告99年1月18日南市
    都劃字第09916500760號、99年2月1日南市都劃字第0991650
    4310號、99年3月24日南市都管字第09916511460號公告、訴
    願決定書等附卷可稽。然查，原告不服被告99年3月24日南
    市都管字第09916511460號公告部分，原告未於該公告期間
    內依前述都市計畫樁測定及管理辦法第8條第1項、第10條規
    定先申請複測、再複測屬實，為原告所是認，揆諸首揭說明
    ，則原告對被告前述公告即逕提起訴願，其起訴即不備訴訟
    要件，訴願決定駁回理由雖有不同，惟其結論尚無二致，本
    件此部分應裁定駁回之。
三、依行政訴訟法第107條第1項第10款、第104條、民事訴訟法
    第95條、第78條，裁定如主文。
中　　華　　民　　國　　100　 年　　5　　 月　　31　　日
              高雄高等行政法院第三庭
                          審判長法官　邱　政　強
                                法官  李　協　明
                                法官　林　勇　奮

以上正本係照原本作成。
如不服本裁定，應於裁定送達後10日內以書狀敘明理由，經本院
向最高行政法院提出抗告（須按對造人數附具繕本）。
中　　華　　民　　國　　100　 年　　5　　 月　　31　　日

　　　　　　　　　　　　　　　書記官  黃　玉　幸